臺灣臺中地方法院民事裁定
                                      111年度亡字第78號
聲  請  人  陳松耀  


上列聲請人聲請宣告失蹤人陳財福死亡事件，本院裁定如下：
    主  文
一、宣告陳財福（男、民國00年0月00日生，最後設籍：【改制
    前】臺中縣○○鄉○○村○○街00號）於民國47年7月15日下午12
    時死亡。
二、程序費用由陳財福遺產負擔。
    理  由
一、聲請意旨略以：聲請人為失蹤人陳財福（男、民國00年0月0
    0日生，最後設籍：【改制前】臺中縣○○鄉○○村○○街00號，
    下稱失踨人）伯父。因失蹤人父親陳國貴（下稱被繼承人）
    死亡後留有遺產尚未分割，聲請人於辦理分割繼承手續時，
    發現失蹤人雖曾辦理戶籍登記，但家族無人知悉其去向，再
    向臺中市東勢戶政事務所函詢結果略以：「除於35年10月1
    日初申請設籍登記，戶長陳國貴戶卷有陳財福戶籍資料，其
    個人記事記載37年7月15日因海外日本國未歸台撤銷，查無
    當事人37年7月15日後之戶籍資料。」等語，可知失蹤人於3
    7年7月15日即下落不明，故被繼承人才會向當地戶政管理機
    關提出撤銷失蹤人之戶籍資料，且迄今生死不明已逾10年以
    上。聲請人為失蹤人三親等旁系血親，前聲請本院准以109
    年度亡字第58號公示催告在案。現申報期間屆滿，未據失蹤
    人陳報其生存，或知失蹤人生死者，陳報其所知，爰依法聲
    請宣告失蹤人死亡等語。
二、按「失蹤人失蹤滿10年後，法院得因利害關係人之聲請，為
    死亡之宣告。」為71年1月4日修正前民法總則第8條第1項所
    明定；又「修正之民法總則第8條之規定，於民法總則施行
    後修正前失蹤者，亦適用之。但於民法總則修正前，其情形
    已合於修正前民法總則第8條之規定者，不在此限。」民法
    總則施行法第3條第3項亦定有明文。
三、經查，聲請人主張之前開事實，業據聲請人提出親屬系統表
    、戶籍登記申請書、戶籍資料、戶籍謄本、律師函、臺中市
    東勢戶政事務所109年7月20日中市勢戶字第1090002716號函
    為據，並有外交部領事事務局函（無申請護照紀錄）、公益
    財團法人日本台灣交流協會台北協會函、外交部函在卷可按
    。本院綜合上開事證，堪認聲請人主張為真實。
四、本件失蹤人於37年7月15日失蹤，迄未尋獲，算至47年7月15
    日屆滿10年，揆諸前揭說明，聲請人聲請對失蹤人為死亡之
    宣告，在經公示催告程序申報期間屆滿，仍未據失蹤人陳報
    生存或知其生死者陳報其所知之情形下，自有理由，應予准
    許。依民法第9條第2項規定，並應以失蹤屆滿10年之日終止
    之時即47年7月15日下午12時，作為確定其死亡之時，爰宣
    告如主文第1項所示。
五、依家事事件法第154條第3項，裁定如主文。
中　　華　　民　　國　 111　　年　　 8　　月　　12  　日
                     家事法庭   法  官  林士傑
以上正本係照原本作成。
如對本裁定抗告，須於裁定送達後10日內向本院提出抗告狀（須
附繕本）。
中　　華　　民　　國　 111　　年　　8 　　月　　12　　日
                                書記官　李國敬